【裁判字號】    97,聲,2123
【裁判日期】    971127
【裁判案由】    聲請裁定易科罰金折算之標準
【裁判全文】
臺灣高等法院臺中分院刑事裁定          97年度聲字第2123號
聲  請  人  臺灣高等法院臺中分院檢察署檢察官
受  刑  人  甲○○原名姜偉翔.
上列聲請人因受刑人恐嚇案件，聲請定易科罰金之折算標準，本
院裁定如下：
    主  文
甲○○因犯恐嚇罪，所減處之有期徒刑月，如易科罰金，以銀
元佰元（即新臺幣玖佰元）折算壹日。
    理  由
一、聲請意旨略以：受刑人甲○○因犯恐嚇罪，前經本院於中華
    民國97年9月24日，以97年上訴字第801號判決有期徒刑六月
    ，減為有期徒刑，後經確定，亟待執行，而該判決就受刑人
    另犯之常業重利罪，判處有期徒刑一年二月，減為有徒刑七
    月，二罪同時判刑，並定應執行刑為有期徒刑八月，致未就
    罪所處有期徒刑三月諭知易科罰金之折算標準，玆以常業重
    利罪部分現上訴三審中，應先就恐嚇罪所處有期徒刑三月予
    以執行，為期執行易科罰金時有所依據，爰依刑事訴訟法第
    309條第2款，聲請裁定諭知易科罰金之折算標準等語。
二、按犯最重本刑為5年以下有期徒刑以下之刑之罪，而受6個月
    以下有期徒刑或拘役之宣告，因身體、教育、職業、或家庭
    之關係或其他正當事由，執行顯有困難者，得易科罰金；又
    有罪之判決書，應於主文內載明所犯之罪，且若諭知 6月以
    下有期徒刑，如得易科罰金，應記載其折算標準，修正前刑
    法第41條第1項、刑事訴訟法第309條第2款分別定有明文；
    次按判決如漏未記載易科罰金，執行顯有困難者，被告及檢
    察官均有聲請權，司法院院字第1356號解釋可資參照。又本
    件被告所犯恐嚇罪時間，係在95年7月1日修正刑法施行前，
    被告行為後刑法第41條第1項前段修正為：「犯最重本刑為5
    年以下有期徒刑以下之刑之罪，而受6個月以下有期徒刑或
    拘役之宣告，得以新臺幣1000元、2000元、3000元折算1日
    ，易科罰金」，比較新舊法規定，以修正公布施行前之易科
    罰金折算標準較有利於行為人。
三、查本件聲請人所主張之事由，有本院97年度上訴字第801號
    刑事判決、臺灣高等法院被告前案紀錄表可憑。聲請人之聲
    請，於法並無不合，應予准許，爰依修正前刑法第41條第1
    項前段、修正前罰金罰鍰提高標準條例第2條之規定，諭知
    易科罰金之折算標準如主文所示。
四、據上論斷，應依刑事訴訟法第309條第2款，刑法第2條第1項
    前段、修正前第41條第1項，中華民國減刑條例第9條，修正
    前罰金罰鍰提高標準條例第2條第1項，裁定如主文。
中    華    民    國    97    年    11    月    27    日
            刑事第五庭  審判長法  官  趙  春  碧
                              法  官  何  秀  燕
                              法  官  楊  真  明
以上正本證明與原本無異。
不得抗告。
                              書記官  劉  柯  裕
中    華    民    國    97    年    11    月    28    日


司法院資訊處製作；財團法人民間司法改革基金會備份。
